臺灣士林地方法院刑事判決
公　訴　人　臺灣士林地方法院檢察署檢察官
被　　　告　甲○○
上列被告因違反毒品危害防制條例案件，經檢察官提起公訴（93
年度毒偵字第1007號），及移送併案審理（94年度毒偵字第138
號、第139 號、第140 號），本院於訊問被告後，被告為有罪之
陳述，經裁定認為宜以簡式審判程序審理並判決如下：
    主  文
甲○○連續施用第二級毒品，累犯，處有期徒刑陸月，如易科罰
金以參佰元折算壹日。
扣案之第二級毒品安非他命貳包（驗餘淨重分別為零點壹參公克
、壹點貳陸公克）、安非他命殘渣盒壹只、殘渣袋伍只，均沒收
銷燬之，安非他命吸食器貳組、吸管壹支、吸食燈泡壹個、分裝
袋陸拾個，均沒收。
    事  實
一、甲○○前因施用毒品案件，先後2 次送觀察、勒戒後，均認
    無繼續施用毒品之傾向，分別由臺灣臺北地方法院檢察署及
    臺灣士林地方法院檢察署檢察官於民國89年2 月29日、89年
    2 月18日，各以89年度毒偵字第203 號、89年度毒偵字第
    482 號不起訴處分確定。又因施用毒品案件，先送強制戒治
    ，並經臺灣士林地方法院檢察署檢察官以91年度毒偵字第
    158 號聲請簡易判決處刑，嗣經本院於91年6 月28日，以91
    年度士簡字第185 號判決處有期徒刑4 月確定，並於92年3
    月27日易科罰金執行完畢。至其所受之強制戒治處分，則於
    91年12月11日停止戒治交付保護管束，並於92年1 月31日保
    護管束期滿未經撤銷而視為強戒治執行完畢。詎甲○○仍未
    悛悔，於前案強制戒治執行完畢釋放後5 年內，基於施用第
    二級毒品安非他命之概括犯意，連續自93年7 月9 日晚上11
    時許為警採尿時往前回溯4 日內之某時起至同年11月4 日下
    午4 時許為警採尿時往前回溯4 日內之某時止，連續在臺北
    市南港區○○○路○ 段476 號2 樓住處，以將安非他命置於
    燈泡內，再以火燒烤產生煙霧吸入體內方式，施用第二級毒
    品安非他命多次。嗣分別於： (一)93 年7 月9 日晚上10時
    許，為警在其上開住處查獲，並當場扣得第二級毒品安非他
    命1 包（驗餘淨重0.13公克）及其所有供施用毒品之器具吸
    管1 支、吸食燈泡1 個、分裝袋60個。（二）93年9 月22日
    下午2 時20分許，為警持搜索票在其上開住處查獲，並扣得
    安非他命1 小包（驗餘淨重1.26公克）、吸食器1 組。（三
    ）93年10月22日下午4 時40分許，為警持搜索票在其上開住
    處查獲，並扣得安非他命殘渣盒1 只。（四）93年11月4日
    下午4 時許，為警持搜索票在臺北市南港區○○○路○ 段
    403 巷1 弄21號2 樓查獲，並扣得安非他命殘渣袋5 只及吸
    食器1 組，始悉上情。
二、案經臺北市政府警察局南港分局報告臺灣士林地方法院檢察
    署檢察官偵查起訴及臺北市政府警察局信義分局報告臺灣士
    林地方法院檢察署檢察官偵查後移送併案審理。
    理  由
一、上揭犯罪事實，業據被告甲○○於本院審理中坦承不諱，而
    被告前揭為警查獲後所採集之尿液檢體，經送臺灣尖端先進
    生技醫藥股份有限公司濫用藥物檢驗中心以氣相層析質譜儀
    法檢驗結果，均呈安非他命之陽性反應，有上開檢驗中心93
    年8 月31日、93年11月4 日、93年10月5 日、93年11月18日
    濫用藥物檢驗報告各1 紙在卷可稽（分見93年度毒偵字第
    1007號卷第56頁、93年度核退字第2857號卷第17頁、94年度
    毒偵字第139 號卷第5 頁、毒偵字第140 號卷第43頁）。此
    外，並有搜索現場照片8 張、扣案之第二級毒品安非他命2
    包（驗餘淨重分別為0.13公克、1.26公克）、吸管1 支、吸
    食燈泡1 個、分裝袋60個、吸食器2 組、安非他命殘渣盒1
    只、安非他命殘渣袋5 只可資佐證，而上開扣案疑似安非他
    命白色透明晶體2 包，經送臺北市政府警察局鑑驗結果，確
    檢出第二級毒品甲基安非他命成分，此有該局93年12月1 日
    北市鑑毒字第415 號、第429 號鑑驗通知書各1 份在卷可按
    （分見93年度毒偵字第1007號卷第106 頁、94年度毒偵字第
    139 號卷第4 頁），另殘渣盒1 只、殘渣袋5 只，經檢驗結
    果，呈第二級毒品安非他命反應（量微無法磅秤），亦有臺
    北市政府警察局信義分局出具之毒品初步鑑驗報告單2 件存
    卷足參。綜上，被告自白於前揭時間、地點連續施用第二級
    毒品安非他命之犯行，堪認與事實相符。又被告甲○○前因
    施用毒品案件，先後2 次送觀察、勒戒後，均認無繼續施用
    毒品之傾向，分別由臺灣臺北地方法院檢察署及臺灣士林地
    方法院檢察署檢察官於89年2 月29日、89年2 月18日，各以
    89年度毒偵字第203 號、89年度毒偵字第482 號不起訴處分
    確定。又因施用毒品案件，先送強制戒治，並經臺灣士林地
    方法院檢察署檢察官以91年度毒偵字第158 號聲請簡易判決
    處刑，嗣經本院於91年6 月28日，以91年度士簡字第185 號
    判決處有期徒刑4 月確定，並於92年3 月27日易科罰金執行
    完畢。至其所受之強制戒治處分，則於91年12月11日停止戒
    治交付保護管束，並於92年1 月31日保護管束期滿未經撤銷
    而視為強戒治執行完畢，有電腦查詢上開不起訴處分書、刑
    事判決、臺灣高等法院被告全國前案紀錄表在卷足參，是被
    告於前次強制戒治執行完畢釋放後，5 年內再犯本件連續施
    用第二級毒品之罪，堪以認定，應依法論科。
二、核被告甲○○所為，係犯毒品危害防制條例第10條第2 項之
    施用第二級毒品罪。被告施用第二級毒品安非他命前後，持
    有第二級毒品安非他命之低度行為，應為其施用第二級毒品
    之高度行為所吸收，不另論罪。又被告先後多次施用第二級
    毒品安非他命之犯行，時間緊接，手段相同，所犯係構成要
    件相同之罪名，顯係基於概括犯意反覆為之，為連續犯，應
    依刑法第56條之規定以1 罪論，並加重其刑。又公訴意旨雖
    僅記載被告於93年7 月9 日晚上11時許為警採尿回溯前4 日
    內某時，施用第二級毒品安非他命之犯行，而被告其餘施用
    第二級毒品安非他命之犯行，雖均未據起訴，然與已起訴論
    罪之犯行間既具有連續犯之裁判上一罪關係，應為起訴效力
    所及，本院自應併予審究，附此敘明。末查，被告有如事實
    欄所示之論罪科刑紀錄，有臺灣高等法院被告全國前案紀錄
    表在卷足憑，其前受有期徒刑之執行完畢，於5 年內再犯本
    件有期徒刑以上之罪，為累犯，應依刑法第47條之規定，遞
    予加重其刑。爰審酌被告已有多次施用毒品前科，且經觀察
    、勒戒及強制戒治處分後，仍不知戒絕，竟再次施用毒品，
    顯已有成癮性，並其犯後坦承犯行，態度尚稱良好等一切情
    狀，量處如主文所示之刑，並諭知易科罰金之折算標準。
三、扣案之安非他命2 包（驗餘淨重分別為0.13公克、1.26公克
    ），均係第二級毒品，而扣案之安非他命殘渣盒1 只、殘渣
    袋5 只，因塑膠袋內安非他命殘渣量微，無法分別秤重，顯
    與第二級毒品安非他命無法析離而個別諭知宣告沒收，故不
    問屬於犯人與否，均應依毒品危害防制條例第18條第1 項前
    段宣告沒收銷燬。另扣案之吸管1 支、吸食燈泡1 個、分裝
    袋60個、吸食器2 組，為被告所有且係供施用第二級毒品安
    非他命犯罪所用之物，亦經被告供陳在卷，爰依刑法第38條
    第1 項第2 款規定併予宣告沒收。
據上論斷，應依刑事訴訟法第273條之1第1項、第299條第1項前
段，毒品危害防制條例第10條第2 項，第18條第1 項前段、刑法
第11條、第56條、第41條第1 項、第47條，第38條第1 項第2 款
，罰金罰鍰提高標準條例第2條，判決如主文。
本案經檢察官謝榮林到庭執行職務。
中　  華　  民　  國　  94　  年　　5　　月　  9　   日
                        刑事第四庭法 官  許碧惠
以上正本證明與原本無異。
如不服本判決，應於判決送達後十日內，向本院提起上訴狀。
                                  書記官 徐仁豐
中　　華　　民　　國　　94　　年　　5 　　月　　10　　日
附錄本判決論罪科刑依據之法條：
毒品危害防制條例第10條第2項：
施用第二級毒品者，處3年以下有期徒刑。
